

IGNACIO MARICHAL **DEL SUR**

PERFIL PERSONAL

Estudiante de Analista en TI en la Universidad ORT con sólida base en desarrollo web (HTML, CSS, JavaScript) y lógica computacional. En proceso de especialización en ASP.NET con C#.Adaptable, meticuloso, con rápida capacidad de aprendizaje y gran disposición para el trabajo en equipo. Experiencia en atención al público y coordinación de equipos en eventos

REFERENCIAS

Federico Martinez

Senior Backend Developer (Banco Santander) y docente en ORT

+598 98 905 827

Fernando Bayardo

COO & CO-Founder en Zelfium

+598 98 905 827

pbay@zelfium.com

CONTACTO

- Durazno 1117 Barrio Sur, Montevideo
- ignaciomarichaldelsur @gmail.com
- 093485370
- linkedin.com/in/ignacio-marichal

HABILIDADES TÉCNICAS

- ASP.NET con C# (en aprendizaje)
- HTML, CSS, Bootstrap
- JavaScript básico
- Fundamentos de programación y lógica computacional
- Bases de datos relacionales (modelado y SQL en curso)
- Deploy básico de aplicaciones web en Azure y AWS
- Scrum y trabajo en equipo con metodologías ágiles

EDUCACIÓN

Analista en Tecnologías de la Información (en curso)

Universidad ORT - 2024 - Actualidad

First Certificate in English

Dickenss Punta Gorda

Bachillerato de Ingeniería

Liceo Damaso Antonio Larrañaga

Licencia de conducir

Cat. A

Bartender Global

The Cocktail House

Grade 5 in English (PET)

Dickenss Punta Gorda

EXPERIENCIA LABORAL

Bartender / Encargado de barra (eventual)

- Alacena, Servicio de catering (desde Marzo de 2024)
- B&C Gastronomía (Antel Arena)
- KEY Producciones, Open Park, Punta del este (temporada 2023-2024)
- JET, La Barra, Punta del Este (temporada 2022-2023)

- Alacena, Servicio de catering
- B&C Gastronomía

Validador de entradas

RedTicket y Passline





Cambridge English Level 1 Certificate in ESOL International (First)*

This is to certify that

IGNACIO MARICHAL

has been awarded

Grade C

in the

First Certificate in English

Council of Europe Level B2

Overall Score	172
Reading	176
Use of English	178
Writing	156
Listening	170
Speaking	181

Date of Examination DECEMBER (FCE1) 2017

Place of Entry MONTEVIDEO

Reference Number 17CUY0200138

Accreditation Number 500/2705/0

Sand Name

Saul Nassé Chief Executive

Ofqual For more information see http://inequaterorious/gov.uk



Date of Issue 29/01/18 Certificate Number 0060291424

^{*}This level refers to the UK National Qualifications Framework